nl: Stijl van garagevloermat: Antivermoeidheidsmat; Vloermat met muntpatroon; Opvangmat; Diamanten plaatmat; Afvoermat; Kliktegel; Olie-absorberende mat; Parkeermat; Geribbelde mat; Uitrolmat; Gladde mat; Getextureerde mat; Overig
pt-BR: Estilo do tapete para piso de garagem: Tapete antifadiga; Tapete com estampa de moedas; Tapete de contenção; Tapete xadrez; Tapete de drenagem; Placa de encaixe; Tapete absorvente de óleo; Tapete de estacionamento; Tapete canelado; Tapete desenrolável; Tapete de superfície lisa; Tapete de superfície texturizada; Outro
ru: Тип гаражного напольного коврика: Противоусталостный коврик; Коврик с монетным орнаментом; Защитный коврик; Коврик с ромбовидным рисунком; Дренажный коврик; Модульная плитка; Маслопоглощающий коврик; Парковочный коврик; Ребристый коврик; Разворачивающийся коврик; Гладкий коврик; Шероховатый коврик; Другое
vi: Kiểu thảm lót sàn gara: Chiếu nghỉ; Thảm họa tiết đồng xu; Thảm chống tràn; Thảm vân kim cương; Thảm thoát nước; Ô lắp ráp; Thảm thấm hút dầu; Thảm định vị đỗ xe; Thảm gân; Thảm trải dạng cuộn; Thảm bề mặt nhẵn; Thảm bề mặt nhám; Khác
fr: Type de tapis de sol pour garage: Tapis anti-fatigue; Tapis à motif de pièces; Tapis de confinement; Tapis à plaque de diamant; Tapis de drainage; Dalle à emboîter; Tapis absorbant l’huile; Tapis de stationnement; Tapis côtelé; Tapis déroulable; Tapis à surface lisse; Tapis à surface texturée; Autre
bg-BG: Стил на подовата постелка за гараж: Постелка против умора; Подложка с модел на монети; Подложка за задържане; Подложка с диамантен релеф; Дренажна подложка; Свързваща се плочка; Масло–абсорбираща подложка; Постелка за паркиране; Оребрена постелка; Разгъваща се подложка; Подложка с гладка повърхност; Подложка с текстурирана повърхност; Друго
sk-SK: Štýl rohože do garáže: Protiúnavová podložka; Podložka so vzorom mincí; Ochranná rohož; Podložka s diamantovým vzorom; Odkvapkávacia rohožka; Zámková dlažba; Absorpčná rohož na olej; Rohož pod auto; Rebrovaná rohož; Rozkladacia rohož; Rohož s hladkým povrchom; Rohož s textúrovaným povrchom; Iné
nb: Stil for garasjegulvmatte: Anti-tretthetsmatte; Myntmønstermatte; Oppbevaringsmatte; Diamantplatematte; Dreneringsmatte; Sammenkoblingsflis; Oljeabsorberende matte; Parkeringsmatte; Ribbet matte; Utrullbar matte; Glatt overflatematte; Teksturert overflatematte; Annet
it: Stile tappetino per garage: Tappetino antifatica; Tappetino con motivo a monete; Tappetino di contenimento; Tappetino in lamiera diamantata; Tappetino drenante; Piastrella a incastro; Tappetino assorbente per olio; Tappetino da parcheggio; Tappetino a coste; Tappetino avvolgibile; Tappetino a superficie liscia; Tappetino a superficie testurizzata; Altro
ko: 차고 바닥 매트 스타일: 피로 방지 매트; 코인 패턴 매트; 오염 방지 턱 매트; 다이아몬드 플레이트 매트; 배수형 매트; 퍼즐형 타일; 오일 흡수 매트; 주차 매트; 줄무늬 매트; 두루마리형 매트; 매끄러운 표면 매트; 질감이 있는 표면 매트; 기타
el: Τύπος τάπητα δαπέδου γκαράζ: Αντι-κόπωσης; Ταπέτο με ανάγλυφο μοτίβο «νομίσματος»; Ταπέτο συγκράτησης; Ταπέτο με μοτίβο «δάκρυ» (diamond plate); Ταπέτο αποστράγγισης; Κουμπωτά πλακίδια; Απορροφητικό ταπέτο λαδιών; Ταπέτο στάθμευσης; Ταπέτο με ραβδώσεις; Ταπέτο σε ρολό (roll-out); Λείας επιφάνειας; Ανάγλυφης επιφάνειας; Άλλο
hu: Garázs padlószőnyeg stílusa: Kopásálló szőnyeg; Éremmintás szőnyeg; Szigetelő szőnyeg; Gyémántlemez szőnyeg; Vízelvezető szőnyeg; Egymásba illeszkedő csempe; Olajfelszívó szőnyeg; Parkolószőnyeg; Bordázott szőnyeg; Kihúzható szőnyeg; Sima felületű szőnyeg; Texturált felületű szőnyeg; Egyéb
de: Stil der Garagenbodenmatte: Arbeitsplatzmatte; Münzmustermatte; Auffangmatte; Riffelblechmatte; Drainagematte; Verbundfliese; Ölabsorbierende Matte; Parkmatte; Gerippte Matte; Ausrollmatte; Matte mit glatter Oberfläche; Matte mit strukturierter Oberfläche; Sonstiges
zh-CN: 车库地垫款式: 抗疲劳垫; 硬币图案垫; 防护垫; 菱形花纹板垫; 排水垫; 拼接地垫; 吸油垫; 停车垫; 条纹垫; 卷式地垫; 光面地垫; 纹理地垫; 其他
hr-HR: Stil garažnog tepiha: Prostirka za sprječavanje umora; Podloga s uzorkom kovanica; Zaštitna podloga za zadržavanje tekućine; Podloga s dijamantnim uzorkom; Podloga za odvodnju; Isprepletena pločica; Podloga koja upija ulje; Parkirna podloga; Rebrasta podloga; Prostirka na izvlačenje; Prostirka s glatkom površinom; Prostirka s teksturiranom površinom; Ostalo
tr: Garaj zemin paspası stili: Yorgunluk giderici mat; Madeni para desenli paspas; Sıvı tutucu paspas; Elmas desenli paspas; Drenaj paspası; Birbirine geçen karolar; Yağ emici paspas; Park paspası; Oluklu paspas; Rulo paspas; Pürüzsüz yüzey mat; Dokulu yüzey mat; Diğer
ro-RO: Modelul covorașului pentru garaj: Covoraș antiuzură; Covoraș cu model de monede; Covoraș de izolare; Placă diamantată; Covoraș de drenaj; Placă cu îmbinare; Covoraș absorbant de ulei; Covoraș de parcare; Covoraș cu nervuri; Covoraș rulant; Covoraș cu suprafață netedă; Covoraș cu suprafață texturată; Altele
zh-TW: 車庫地墊樣式: 抗疲勞地墊; 硬幣圖案地墊; 防護墊; 菱紋墊; 排水墊; 互鎖地磚; 吸油墊; 停車墊; 羅紋墊; 捲出式地墊; 平滑表面地墊; 紋理表面地墊; 其他
lt-LT: Garage grindų kilimėlio stilius: Kilimėlis nuo nuovargio; Monetų rašto kilimėlis; Apsauginis kilimėlis; Deimantinis plokštės kilimėlis; Drenažo kilimėlis; Sujungiama plytelė; Alyvą sugeriantis kilimėlis; Parkavimo kilimėlis; Briaunotas kilimėlis; Išskleidžiamas kilimėlis; Kilimėlis lygiu paviršiumi; Tekstūruoto paviršiaus kilimėlis; Kita
cs: Styl podlahové krytiny do garáže: Podložka proti únavě; Rohož s penízkovým vzorem; Záchytná vana; Rohož s diamantovým dezénem; Děrovaná rohož; Skládací dlažba; Rohož k absorpci oleje; Parkovací rohož; Žebrovaná rohož; Svinovací podložka; Podložka s hladkým povrchem; Podložka se strukturovaným povrchem; Jiné
sl-SI: Slog garažnih talnih oblog: Podloga za dolgotrajno stanje na nogah; Podloga z vzorcem kovancev; Zadrževalna podloga; Diamantna plošča za podlogo; Drenažna podloga; Pločica za suho gradnjo; Vpojna podloga za olje; Parkirna podloga; Rebrasta podloga; Raztegljiva podloga; Gladka površina mat; Teksturirana površina mat; Druga
da: Garagegulvmåttes stil: Hvilemåtte; Møntmønstermåtte; Opbevaringsmåtte; Diamantplademåtte; Dræningsmåtte; Sammenlåsende klinke; Olieabsorberende måtte; Parkeringsmåtte; Ribbet måtte; Udrulningsmåtte; Måtte med glat overflade; Måtte med tekstureret overflade; Andet
fi: Autotallin lattiamaton tyyli: Ergonominen matto; Kolikkokuvioinen matto; Suojamatto; Timanttikuvioitu matto; Valumamatto; Modulaariset laatat; Öljyä imevä matto; Pysäköintimatto; Uurrettu matto; Ulosrullattava matto; Sileäpintainen matto; Teksturoidun pinnan matto; Muu
pt-PT: Estilo do tapete para garagem: Tapete antifatiga; Tapete com estampado de moedas; Tapete de contenção; Tapete de placa de diamante; Tapete de drenagem; Ladrilho interligado; Tapete absorvente de óleo; Tapete de estacionamento; Tapete canelado; Tapete de desenrolar; Tapete com superfície lisa; Tapete com superfície texturizada; Outro
en: Garage floor mat style: Anti-fatigue mat; Coin pattern mat; Containment mat; Diamond plate mat; Drainage mat; Interlocking tile; Oil-absorbent mat; Parking mat; Ribbed mat; Roll-out mat; Smooth surface mat; Textured surface mat; Other
sv: Garage i stil med: Sammankopplande kakel; Myntmönstermatta; Inneslutningsmatta; Diamantplåtmatta; Dräneringsmatta; Låsbart golvblock; Oljeabsorberande matta; Parkeringsmatta; Ribbad matta; Utrullningsmatta; Matta med slät yta; Matta med strukturerad yta; Övrigt
es: Estilo de alfombrilla para suelo de garaje: Alfombra antifatiga; Tapete con patrón de monedas; Alfombrilla de contención; Alfombrilla de placa de diamante; Alfombrilla de drenaje; Bloque de interconexión; Alfombrilla absorbente de aceite; Alfombrilla de aparcamiento; Alfombrilla acanalada; Alfombrilla desplegable; Alfombra de superficie lisa; Alfombra de superficie texturizada; Otros
ja: ガレージフロアマットのスタイル: 疲労軽減マット; コイン柄マット; 封じ込めマット; ダイヤモンドプレートマット; 排水マット; インターロッキングタイル; オイル吸収マット; 駐車マット; リブ付きマット; ロールアウトマット; なめらかな表面のマット; テクスチャ加工マット; その他
pl: Garażowa mata podłogowa: Mata antyzmęczeniowa; Mata z wzorem monet; Mata z rantem; Mata z wzorem blachy ryflowanej; Mata drenażowa; Płytki modułowe; Mata pochłaniająca olej; Mata parkingowa; Mata ryflowana; Mata rozwijana; Mata gładka; Mata strukturalna; Pozostałe
th: รูปแบบของแผ่นปูพื้นโรงรถ: พรมกันเมื่อย; แผ่นรองลายเหรียญ; แผ่นรองกักเก็บของเหลว; แผ่นรองลายเพชร; แผ่นรองระบายน้ำ; ไทล์ต่อประสาน; แผ่นรองดูดซับน้ำมัน; แผ่นรองจอดรถ; แผ่นรองแบบร่อง; แผ่นรองแบบม้วนคลี่; พรมพื้นผิวเรียบ; พรมพื้นผิวที่มีเนื้อสัมผัส; อื่นๆ